臺灣臺中地方法院民事裁定
                                      111年度抗字第119號
抗  告  人  高淑美  
相  對  人  裕融企業股份有限公司

法定代理人  嚴陳莉蓮


上列當事人間聲請本票裁定事件，抗告人對於民國111年4月15日
本院111年度司票字第2228號裁定提起抗告，本院裁定如下：
    主  文
抗告駁回。
抗告費用新臺幣壹仟元由抗告人負擔。
    理  由
一、本件相對人以其執有抗告人於民國109年5月19日簽發，面額
    新臺幣（下同）90萬元之本票（下稱系爭本票），經其提示
    後，其中83萬2,957元部分未獲清償為由，向本院聲請裁定
    准就上開本票強制執行，經本院司法事務官於111年4月15日
    以111年度司票字第2228號裁定（下稱原裁定）准許之，抗
    告人不服原裁定，提起抗告，理由略謂：因疫情影響導致抗
    告人收入劇減，所以才無法如期向相對人繳納汽車貸款，但
    伊已繳交積欠之貸款，且以通訊軟體Line通知相對人，經其
    經辦人員回覆既已繳納3、4月份貸款，不必理會法院裁定等
    語。
二、執票人向發票人行使追索權時，得聲請法院裁定後強制執行
    ，票據法第123條定有明文。又本票執票人依前開規定，聲
    請法院裁定許可對發票人強制執行，係屬非訟事件，此項聲
    請之裁定，及抗告法院之裁定，法院僅依非訟事件程序，就
    本票形式上之要件是否具備予以審查為已足，並無確定實體
    上法律關係存否之效力，如發票人就票據債務之存否有爭執
    時，應由發票人提起確認之訴，以資解決（最高法院56年台
    抗字第714號判例、57年台抗字第76號判例意旨參照）。 
三、經查，相對人主張其執有抗告人於109年5月19日簽發面額90
    萬元，到期日110年7月20日，並免除作成拒絕證書之本票，
    經相對人提示後未獲清償等情，據以聲請准就上開本票強制
    執行，並提出系爭本票為證。經核與票據法第120條、第123
    條本票應載事項及准許本票強制執行之規定，並無不符，原
    裁定准許相對人之聲請，核無違誤。縱令抗告人其已清償系
    爭本票所擔保之汽車貸款債務，然該部分屬實體上之爭執，
    要非本件非訟程序所得審究。從而，抗告人執上開理由指摘
    原裁定不當，求予廢棄，為無理由，應予駁回。
四、據上論結，本件抗告為無理由，依非訟事件法第46條、第21
    條第2項、第24條第1項，民事訴訟法第495條之1第1項、第4
    49條第1項、第95條、第78條，裁定如主文。　　　　
中　　華　　民　　國　　111 　年　　5 　　月　　25　　日
                  民事第一庭　審判長法　官  許石慶
　　　　　　　　　                  法  官  廖欣儀
　　　　　　　　　                  法  官　鍾宇嫣
以上正本，係照原本作成。　　　　　　　　　
本件不得抗告。
中　　華　　民　　國　　111 　年　　5 　　月　　25　　日
                                    書記官